臺灣臺北地方法院行政訴訟判決　
110年度交字第424號
原      告  徐利華  
被      告  臺北市交通事件裁決所

代  表  人  蘇福智  
上列當事人間交通裁決事件，原告不服被告民國110年7月19日北
市裁催字第22-A03H2B0A8號裁決，提起行政訴訟，本院判決如下
：
    主  文
原告之訴駁回。
訴訟費用新臺幣參佰元由原告負擔。　　
    事實及理由
壹、程序部分
　　本件屬交通裁決事件，爰依行政訴訟法第237條之7規定，不
    經言詞辯論，逕為判決。
貳、實體部分　　
一、事實概要：
　　原告所有000-0000號自用小客車（下稱系爭車輛），於民國
    110年5月28日下午3時28分許，在臺北市○○街000號處，因在
    劃有紅線路段停車，被臺北市政府警察局信義分局（下稱舉
    發機關），依道路交通管理處罰條例（下稱道交條例）第56
    條第1項第1款規定，以北市警交字第A03H2B0A8號舉發違反
    道路交通管理事件通知單（下稱系爭舉發單），舉發原告有
    「在劃有紅線路段停車」之違規行為，並載明應到案日期為
    110年7月19日前。嗣原告於110年6月23日向被告提出申訴，
    經被告函請舉發機關就原告陳述事項協助查明，舉發機關函
    復依規定舉發尚無違誤；原告於110年7月18日向被告申請開
    立裁決書，被告於110年7月19日以原告於上開時、地有「在
    禁止臨時停車處所停車」之違規事實，依道交條例第56條第
    1項第1款，以北市裁催字第22-A03H2B0A8號裁決書（下稱原
    處分）對原告裁處罰鍰新臺幣（下同）900元，原處分於110
    年7月20日對原告送達。原告不服，於110年8月10日向本院
    提起行政訴訟。
二、原告起訴主張：
　　因臺北醫學院爆發學生院內感染，原告之夫因擔憂而欲接原
    告離開醫院，經該院保全建議，至對面7-11前停靠並下車替
    原告提重物，當時為疫情期間，爆發群聚感染，員警忽視疫
    情嚴峻，無視人民受有憲法保障緊急避難之權等情，並聲明
    ：原處分撤銷。
三、被告則以：
　　經檢視採證照片，原告所有車輛停車地點之路段，繪有平行
    之禁止臨時停車之紅色實線，該紅線上之紅漆一般人依肉眼
    觀之，足可清楚判斷該處繪有禁止臨時停車之紅色標線，並
    無有令用路人無法判斷該路段是否為禁止臨時停車路段之餘
    地，且系爭車輛地停放位置亦是公車招呼站10公尺內，駕駛
    人亦不在車內駕駛座上，該車未保持立即得行駛之狀態，系
    爭車輛業已違反禁止臨時停車處所不得停車之規定。原告之
    夫倘欲接送原告，可先將車輛停放於一旁臺北醫學大學附設
    醫院地下停車場或其他合法停車地點，將車輛停妥後，方得
    以離開系爭車輛，而非將車輛直接停放於禁停紅線且亦是公
    車招呼站10公尺內，妨礙其他人、車通行，原告所述情節非
    可為阻卻違規之正當理由等語置辯，並聲明：原告之訴駁回
    。
四、本院之判斷：
㈠、按道交條例第56條第1項第1款規定：「汽車駕駛人停車時，
    有下列情形之一者，處新臺幣600元以上1,200元以下罰鍰：
    一、在禁止臨時停車處所停車。」再按道路交通安全規則第
    111條第1項第3款、第112條第1項第1款規定：「汽車臨時停
    車時，應依下列規定：三、設有禁止臨時停車標誌、標線處
    所不得臨時停車。」「禁止臨時停車處所不得停車。」及道
    路交通標誌標線號誌設置規則第169條規定：「禁止臨時停
    車線，用以指示禁止臨時停車路段，以劃設於道路緣石正面
    或頂面為原則，無緣石之道路得標繪於路面上，距路面邊緣
    以30公分為度。本標線為紅色實線，線寬除設於緣石，正面
    者以緣石高度為準外，其餘皆為10公分。本標線得加繪紅色
    『禁止臨時停車』標字，30公分正方，每字間隔30公分，沿本
    標線每隔20公尺至50公尺橫寫一組。本標線禁止時間為全日
    24小時，如有縮短之必要時，應以標誌及附牌標示之。」另
    依違反道路交通管理事件統一裁罰基準表之規定，小型車駕
    駛人在禁止停車處所停車，於期限內繳納或到案聽候裁決者
    ，統一裁罰基準為900元。
㈡、經查，原告所有之系爭車輛，於110年5月28日下午3時28分許
    ，在臺北市○○街000號處，因有「在禁止臨時停車處所停車
    」之違規行為，遭舉發機關執勤員警製單舉發，原告雖提出
    申訴不服舉發，惟經被告函請舉發機關查明原告陳述情節及
    違規當時情形後，仍認違規事實明確，乃依道交條例第56條
    第1項第1款規定，以原處分裁處原告罰鍰900元等情，有系
    爭舉發單（本院卷第41頁）、原告申訴資料（本院卷第43頁
    ）、舉發機關110年6月29日北市警信分交字第1103022701號
    函（本院卷第45頁）、原處分（本院卷第55頁）、採證照片
    （本院卷第49-51頁）在卷可稽，核堪採認為真實。復查，
    本件依違規採證照片（見本院卷第49-51頁）明確可見系爭
    車輛停放於紅實線，車輛前方更有公車招呼站，此亦為原告
    所不爭執，準此以觀，系爭車輛確有「在設有禁止臨時停車
    標線處所臨時停車」之違規行為事實，洵堪認定。
㈢、原告雖主張，員警忽視疫情嚴峻，無視人民受有憲法保障緊
    急避難之權云云。惟按行政罰法第13條前段明定：「因避免
    自己或他人生命、身體、自由、名譽或財產之緊急危難而出
    於不得已之行為，不予處罰」，所謂緊急避難行為，須自己
    或他人之生命、身體、自由、財產猝遇危險之際，非違反相
    關行政法上義務，別無救護之途者，始足當之（最高法院24
    年上字第2669號判例意旨參照）。亦即緊急避難行為除客觀
    上須有自己或他人之生命、身體、自由或財產上遭遇急迫之
    危險外，行為人所採之避難行為尚須出於不得已或必要之行
    為，且該行為係為達成避難目的之唯一而必要之手段，始足
    阻卻違法。查本件駕駛人縱欲載原告離開醫院，仍得將車輛
    停於得合法停車之處所，於將車輛停妥後，方得以離開系爭
    車輛，本件並未見有何自己或他人之生命、身體、自由或財
    產上遭遇急迫之危險，而不得已須緊急避難之情狀，自不符
    合行政罰法第13條緊急避難之要件，且系爭車輛停放於禁止
    臨時停車之紅實線且亦是公車招呼站10公尺內之區域，將妨
    礙其他用路人之通行，是原告上開主張，尚難採憑。
五、綜上所述，原告於事實概要欄所載時、地，有如事實概要欄
    所示之違規行為，事證明確，經被告於110年7月19日依道交
    條例第56條第1項第1款，以原處分裁處原告罰鍰900元，核
    無違誤。原告訴請撤銷原處分，為無理由，應予駁回。
六、本案判決基礎已臻明確，兩造其餘攻擊防禦方法及訴訟資料
    ，經本院審核後，認與判決結果不生影響，且無調查之必要
    ，爰不一一論述及調查，併此敘明。
七、第一審裁判費為300元，依法應由敗訴之原告負擔，且係原
    告於起訴時繳納，爰確定第一審訴訟費用如主文第2項所示
    。
八、結論：原告之訴為無理由，依行政訴訟法第98條第1項前段
    、第237條之8第1項，判決如主文。
中　　華　　民　　國　　110 　年　　10　　月　　8 　　日
                  行政訴訟庭　　法　官　張瑜鳳
以上正本係依原本作成。
如不服本判決，應於判決送達後20日內，以原判決違背法令為理
由，向本院提出上訴狀並表明上訴理由（原判決所違背之法令及
其具體內容或依訴訟資料可認為原判決有違背法令之具體事實）
，並繳納上訴裁判費新臺幣750 元。
其未載明上訴理由者，應於提出上訴後20日內，向本院補提理由
書（上訴狀及上訴理由書均須按他造人數附繕本）；如未按期補
提上訴理由書，則逕以裁定駁回上訴。　　　　　　　　　
中　　華　　民　　國　　110 　年　　10　　月　　8 　　日
                                書記官  林劭威